---
title: "Indicador de Preços das GPUs"
output: 
  flexdashboard::flex_dashboard:
    logo: graphics-card-wh48p.png
    favicon: graphics-card-color24p.png
    navbar:
      - {icon: "ion-social-github", title: "Código",href: "https://github.com/VFLins/Prind_Monitor"}
      - {icon: "ion-android-person", title: "Sobre mim", href: "https://sites.google.com/view/vflins/"}
      - {icon: "ion-cash", title: "Me apoie", href: "https://www.paypal.com/donate/?hosted_button_id=LCT6TBWH4LN8S"}
    css: "theme.css"
---

```{r setup, include=FALSE, message=FALSE}
source("functions.R")
prices <- readRDS("data/prices.rds")
```

INICIO {data-orientation=rows}
=======================================================================

```{r pg1-setup-elements}
plot_and_title <- card(
    height="92%",
    card_title(h1("Índice dos preços de placas de vídeo")), 
    plot_indexr()
)

plot_info <- card(
    card_title(h1("Informações")),
    p("Atualizamos o banco de dados todos os dias, com cada modelo específico de placa de vídeo sendo atualizado a cada 3 dias. Aqui no índice, os preços são agregados em conjuntos de 7 dias para uma maior consistência."),
    p("Em verde vemos a média simples do melhor preço encontrado para cada chip gráfico acompanhado aqui, independentemente do modelo ou fabricante, este é nosso índice de preços."),
    p("Já em branco temos uma previsão do que esperamos para o valor do índice até o fim da próxima semana.")
)
```


Row 
-----------------------------------------------------------------------

###

```{r pg1-content1-indexplot}
plot_and_title
```

### {data-width=200}

```{r pg1-content2-indexinfo}
plot_info
```

Row {data-height=80}
-----------------------------------------------------------------------

### Tendência do índice nos últimos meses

```{r pg1-content3-valuetrend}
trend_str <- index_data
trend <- cor(trend_str$Indice, trend_str$Semana)

if (is.na(trend)){
    display_icon <- "ion-arrow-graph-up-right"
    display_message <- "Não é possível medir por enquanto..."
    display_color <- cores["fg"]
} else {
    if (trend > 0) {
        display_icon <- "ion-arrow-graph-up-right"
    } else {
        display_icon <- "ion-arrow-graph-down-right"
    }
    
    if (trend > .35) {
        display_message <- "Preços subindo"
        display_color <- cores["second"]
    } else if (trend < -.35) {
        display_message <- "Preços caindo"
        display_color <- cores["third"]
    } else {
        display_message <- "Preços estáveis"
        display_color <- cores["fg"]
    }
}
valueBox(display_message, icon=display_icon, color=display_color)
```

### Quantidade de dados usados na construção do índice

```{r pg1-content4-datacount}
valueBox(
    paste(nrow(PRICES), "preços coletados"),
    icon="ion-stats-bars", color=cores["fg"]
)
```

### Última atualização

```{r pg1-content5-lastupdate}
update_date <- format(max(PRICES$LastUpdate), "%d de %B de %Y")
valueBox(update_date, icon="ion-android-calendar", color=cores["fg"])
```

JOGOS {data-navmenu="PREÇO E PERFORMANCE"}
=======================================================================

Row {.tabset .tabset-pills}
-----------------------------------------------------------------------

```{r pg2-p1-setup}
default_footnote <- "*Fonte de dados de desempenho na página 'SOBRE', **Menor é melhor"


perf_fullpage <- function(title, 
                          dataset, 
                          perf_col, 
                          perf_obs, 
                          table_cols=c("FPS médio", "R$ por FPS**"),
                          footnote=default_footnote){
    
    card_right <- card(
        card_header(h3(paste0("Preço x Performance ", perf_obs, "*"))),
        plot_perf_scatter(dataset, perf_col),
        card_body(p(footnote))
    )
    card_left <- card(
        card_header(card_title(h3(paste("Ranking GPUs para", title, "*")))),
        plot_perf_table(dataset, perf_col, table_cols=table_cols),
    )
    layout_column_wrap(width=1/2, height="100%", card_left, card_right)
}
```

### Full HD (1080p) Medium

```{r fhd-med-raster}
perf_fullpage(
    title="games em FHD medium",
    dataset=price_raster_perf,
    perf_col="fhd_medium",
    perf_obs="(FPS médio)"
)
```

### Full HD (1080p) Ultra

```{r fhd-ult-raster}
perf_fullpage(
    title="games em FHD ultra",
    dataset=price_raster_perf,
    perf_col="fhd_ultra",
    perf_obs="(FPS médio)"
)
```

### Quad HD (1440p) Ultra

```{r qhd-ult-raster}
perf_fullpage(
    title="games em QHD ultra",
    dataset=price_raster_perf,
    perf_col="qhd_ultra",
    perf_obs="(FPS médio)"
)
```

### 4K (2160p) Ultra

```{r uhd-ult-raster}
perf_fullpage(
    title="games em 4K ultra",
    dataset=price_raster_perf,
    perf_col="uhd_ultra",
    perf_obs="(FPS médio)"
)
```


JOGOS COM RAY TRACING {data-navmenu="PREÇO E PERFORMANCE"}
=======================================================================

Row {.tabset .tabset-pills}
-----------------------------------------------------------------------

### Full HD (1080p) Medium

```{r fhd-med-rt}
perf_fullpage(
    title="games em FHD medium com Ray Tracing",
    dataset=price_rt_perf,
    perf_col="fhd_medium",
    perf_obs="(FPS médio)"
)
```

### Full HD (1080p) Ultra

```{r fhd-ult-rt}
perf_fullpage(
    title="games em FHD ultra com Ray Tracing",
    dataset=price_rt_perf,
    perf_col="fhd_ultra",
    perf_obs="(FPS médio)"
)
```

### Quad HD (1440p) Ultra

```{r qhd-ult-rt}
perf_fullpage(
    title="games em QHD ultra com Ray Tracing",
    dataset=price_rt_perf,
    perf_col="qhd_ultra",
    perf_obs="(FPS médio)"
)
```

### 4K (2160p) Ultra

```{r uhd-ult-rt}
perf_fullpage(
    title="games em 4K ultra com Ray Tracing",
    dataset=price_rt_perf,
    perf_col="uhd_ultra",
    perf_obs="(FPS médio)"
)
```


RENDERIZAÇÃO 3D {data-navmenu="PREÇO E PERFORMANCE"}
=======================================================================

Row  {.tabset .tabset-pills}
-----------------------------------------------------------------------

### Blender

```{r blender-bench}
perf_fullpage(
    title="Renderização no Blender",
    dataset=price_blender_perf,
    perf_col="CUDA",
    perf_obs="(pontos no benchmark)",
    table_cols=c("Pontuação", "R$ por ponto")
)
```

RENDERIZAÇÃO VIDEO {data-navmenu="PREÇO E PERFORMANCE"}
=======================================================================

Row {.tabset .tabset-pills}
-----------------------------------------------------------------------

### Cinebench Redshift

```{r redshift-bench}
perf_fullpage(
    title="Renderização de vídeos (Cinebench Redshift)",
    dataset=price_videos_perf,
    perf_col="redshift_score",
    perf_obs="(1 milhão sobre o tempo de renderização em segundos)",
    table_cols=c("Pontuação", "R$ por ponto")
)
```

### Vray-5

```{r}
perf_fullpage(
    title="Renderização de vídeos (Cinebench Redshift)",
    dataset=price_vray5_perf,
    perf_col="score",
    perf_obs="Pontuação no benchmark",
    table_cols=c("Pontuação", "R$ por ponto")
)
```


IA (USO RECREATIVO) {data-navmenu="PREÇO E PERFORMANCE"}
=======================================================================

Row {.tabset .tabset-pills}
-----------------------------------------------------------------------

### Stable Diffusion 512p

```{r stable-diffusion-bench}
perf_fullpage(
    title="Imagens geradas por minuto (Stable Diffusion)",
    dataset=price_gen_ai_perf,
    perf_col="stable_diffusion_512p_img_per_sec",
    perf_obs="",
    table_cols=c("Imagens por minuto", "R$/imagem/minuto")
)
```

### Stable Diffusion 768p

```{r}
perf_fullpage(
    title="Imagens geradas por minuto (Stable Diffusion)",
    dataset=price_gen_ai_perf,
    perf_col="stable_diffusion_768p_img_per_sec",
    perf_obs="",
    table_cols=c("Imagens por minuto", "R$/imagem/minuto")
)
```

IA (USO PROFISSIONAL) {data-navmenu="PREÇO E PERFORMANCE"}
=======================================================================

### Em construção...

SOBRE
======================================================================

Ícones da logo e favicon: [prettycon - Flaticon](https://www.flaticon.com/free-icons/graphic-card)

Dados de performance em jogos (FPS médio): [Tom's Hardware](https://www.tomshardware.com/reviews/gpu-hierarchy,4388.html)

Pontuação de desempenho no Blender: [Blender - Open Data](https://opendata.blender.org/)

Pontuação de desempenho no Cinebench Redshift: [CG Director](https://www.cgdirector.com/redshift-benchmark-results/)

Pontuação de desempenho Chaos V-Ray: [V-Ray 5 Benchmark](https://benchmark.chaos.com/v5/vray-gpu-cuda)

Geação de imagens com Stable Diffusion: [Tom's Hardware](https://www.tomshardware.com/pc-components/gpus/stable-diffusion-benchmarks)
